臺灣板橋地方法院刑事判決　　　　　　　96年度易字第2113號
公　訴　人　臺灣板橋地方法院檢察署檢察官
被　　　告　甲○○
上列被告因竊盜案件，經檢察官提起公訴（96年度偵字第13273
號），被告於準備程序中為有罪之陳述，經裁定進行簡式審判程
序審理，本院判決如下：
    主  文
甲○○竊盜，累犯，處有期徒刑拾月；減為有期徒刑伍月，如易
科罰金，以新臺幣壹仟元折算壹日。扣案鑰匙壹支沒收。
    事  實
一、甲○○有違反麻醉藥品管理條例案件前科，民國88年間，復
    因犯贓物罪，經本院以88年度易字第2795號判決判處有期徒
    刑6 月確定；又於88年間，因犯加重竊盜罪，經本院以89年
    度易字第231 號判決判處有期徒刑2 年4 月，上訴臺灣高等
    法院後撤回上訴確定，前開判處有期徒刑6 月、2 年4 月2
    罪，併經本院以91年度聲字第864 號裁定應執行有期徒刑2
    年9 月確定；復於90年間，因犯加重竊盜罪，經臺灣士林地
    方法院以90年度易字第213 號判決判處有期徒刑1 年，上訴
    臺灣高等法院後撤回上訴確定；再於91年間，因犯偽造文書
    罪，經臺灣士林地方法院以91年度士簡字第310 號判決判處
    有期徒刑5 月確定，前開判處有期徒刑1 年、5 月2 罪，後
    經臺灣士林地方法院以92年度聲字第275 號裁定應執行有期
    徒刑1 年4 月確定，並與前揭有期徒刑2 年9 月經接續執行
    ，於93年9 月12日縮短刑期執行完畢；又於94年間，因犯竊
    盜罪，經本院以94年度簡字第938 號判決判處有期徒刑5 月
    確定，於95年4 月10日執行完畢（以上均構成累犯）；復於
    95年間，因違反毒品危害防制條例案件，經臺灣桃園地方法
    院以95年度桃簡字第2102號判決判處有期徒刑5 月確定；再
    於同年間，因犯加重竊盜罪，經本院以95年度易字第1957號
    判決，分別判處有期徒刑8 月、10月、10月，應執行有期徒
    刑2 年2 月確定；又於同年間，因犯竊盜罪，經臺灣桃園地
    方法院以95年度易字第1217號判決判處有期徒刑10月，並於
    刑之執行前，令入勞動場所強制工作3 年，上訴後仍經臺灣
    高等法院以96年度上易字第335 號判決駁回上訴確定；復於
    95年間，因施用毒品案件，經本院以96年度易字第363 號判
    決判處有期徒刑7 月確定；上開判處有期徒刑8 月、10月、
    10月、7 月、5 月各罪，經減刑並更定應執行刑後，有期徒
    刑部分應執行1 年2 月，現尚在執行（此部份不構成累犯）
    ；詎猶不知悔改，竟基於意圖為自己不法所有之竊盜犯意，
    於96年2 月5 日晚間8 時許，行經桃園縣蘆竹鄉○○路○ 段
    85之1 號前時，因見該處停放之車牌號碼5F-7472 號自用小
    客貨車（為柯來成所有，交由其子乙○○使用）無人看管，
    認有機可乘，即持其所有供本件竊盜犯罪所用之鑰匙1 支，
    開啟車門並啟動電門鎖而竊取前開自用小客貨車，得手後供
    己代步使用；嗣於96年2 月8 日晚間11時10分許，駕駛前開
    自用小客貨車搭載不知情之邱秀英（涉嫌竊盜部分，業經臺
    灣新竹地方法院檢察署為不起訴處分確定）行經新竹縣竹東
    鎮○○路與工業二路口時，甲○○下車如廁，為警發覺該車
    為乙○○報案失竊之贓車而攔檢，並循線查獲甲○○到案，
    及扣得前開甲○○所有供其本件行竊所用之鑰匙1 支。
二、案經臺灣新竹地方法院檢察署檢察官自動檢舉簽分後呈請臺
    灣高等法院檢察署檢察長令轉臺灣板橋地方法院檢察署檢察
    官偵查後起訴。
    理  由
一、訊據被告對前開事實於本院審理中坦認在卷，核與被害人乙
    ○○於警詢中證述失竊情節；同案被告邱秀英於警詢及偵查
    中供述遭警查獲情節相符，並有乙○○於警詢中所出具之贓
    物認領保管單、桃園縣政府警察局就車牌號碼為5F-7472 號
    自用小課貨車所出具之車輛協尋、車牌遺失（尋獲）證明單
    、車牌號碼為5F-7472 號之車籍作業系統- 查詢認可資料、
    車輛竊盜、車牌失竊資料個別查詢報表- 查詢車輛認可資料
    各1 份附於偵查卷可稽，足認被告自白與事實相符，堪以採
    信，本件事證明確，被告犯行堪以認定。
二、應適用之法律、科刑審酌事由及沒收物之處理：
(一)、核被告甲○○所為，係犯刑法第320 條第1 項之竊盜罪；其
    於88年間，因犯贓物罪，經本院以88年度易字第2795號判決
    判處有期徒刑6 月確定；又於88年間，因犯加重竊盜罪，經
    本院以89年度易字第231 號判決判處有期徒刑2 年4 月，上
    訴臺灣高等法院後撤回上訴確定，前開判處之有期徒刑6 月
    、2 年4 月2 罪，併經本院以91年度聲字第864 號裁定應執
    行有期徒刑2 年9 月確定；復於90年間，因犯加重竊盜罪，
    經臺灣士林地方法院以90年度易字第213 號判決判處有期徒
    刑1 年，上訴臺灣高等法院後撤回上訴確定；再於91年間，
    因犯偽造文書罪，經臺灣士林地方法院以91年度士簡字第31
    0 號判決判處有期徒刑5 月確定，上開判處有期徒刑1 年、
    5 月2 罪，經臺灣士林地方法院以92年度聲字第275 號裁定
    應執行有期徒刑1 年4 月確定，並與前揭有期徒刑2 年9 月
    經接續執行，於93年9 月12日縮短刑期執行完畢；又於94年
    間，因犯竊盜罪，經本院以94年度簡字第938 號判決判處有
    期徒刑5 月確定，於95年4 月10日執行完畢等情，有臺灣高
    等法院被告前案紀錄表在卷可參，是其於有期徒刑執行完畢
    後，5 年以內故意再犯本件有期徒刑以上之罪，為累犯，爰
    依刑法第47條第1 項規定，加重其刑。
(二)、茲審酌被告有如事實欄所載前科及刑之執行情形，有前揭臺
    灣高等法院被告前案紀錄表在卷可參，顯見其素行不佳，兼
    衡其正值壯年，竟不思上進，反而恣意竊取他人財物，非但
    使被害人無端蒙受損失及不便，亦嚴重破壞社會治安，此外
    ，復參酌其犯罪之手段、所得財物價值、所生危害暨犯罪後
    尚知悔悟坦承犯行之犯後態度等一切情狀，量處如主文所示
    之刑。又中華民國96年罪犯減刑條例業經立法院制定，並經
    總統於96年7 月4 日公布，自96年7 月16日起生效，本件被
    告犯罪時間係在96年4 月24日前，合於上開減刑條例第2 條
    第1 項第3 款之規定，且無同條例第3 條所定不得減刑之情
    形，是併依上開減刑條例規定，就其宣告刑，減其二分之一
    之刑期，並諭知如易科罰金之折算標準，以示儆懲。
(三)、扣案鑰匙1 支，係被告所有供其竊取上開車輛所使用之物，
    業據被告供認在卷，茲依刑法第38條第1 項第2 款規定宣告
    沒收。
據上論斷，應依刑事訴訟法第273 條之1 第1 項、第299 條第1
項前段，刑法第320 條第1 項、第47條第1 項、刑法第41條第1
項前段，第38條第1 項第2 款，中華民國96年罪犯減刑條例第2
條第1 項第3 款、第7 條、第9 條，判決如主文。
本案經檢察官郭季青到庭執行職務。
中　　華　　民　　國　　96　　年　　9 　　月　　17　　日
    　　　　　　刑事第十九庭法  官  陳明偉
以上正本證明與原本無異。
如不服本判決應於送達後10日內向本院提出上訴狀。
                            書記官  強梅芳
中　　華　　民　　國　　96　　年　　9 　　月　　17　　日
附錄本案論罪科刑法條全文：
刑法第三百二十條
意圖為自己或第三人不法之所有，而竊取他人之動產者，為竊盜
罪，處五年以下有期徒刑、拘役或五百元以下罰金。
意圖為自己或第三人不法之利益，而竊佔他人之不動產者，依前
項之規定處斷。
前二項之未遂犯罰之。
